【裁判字號】    92,易,1939
【裁判日期】    921031
【裁判案由】    毒品危害防制條例
【裁判全文】
臺灣高雄地方法院刑事判決                        九十二年度易字第一九三九號
    公  訴  人  臺灣高雄地方法院檢察署檢察官
    被      告  乙○○
右列被告因毒品危害防制條例案件，經檢察官提起公訴（九十二年度毒偵字第四０三
九號），被告於準備程序進行中就被訴事實為有罪之陳述，本院聽取當事人之意見後
，裁定改以簡式審判程序審理，本院判決如左：
    主  文
乙○○施用第貳級毒品，處有期徒刑伍月，如易科罰金以佰元折算壹日，扣案第貳
級毒品安非他命壹包（驗前毛重零點肆公克，驗後毛重零點參公克）及殘留第貳級毒
品安非他命之燈泡吸食器壹個均沒收銷燬之。
    事  實
一、乙○○前於民國八十九年間因施用毒品案件，經本院以八十九年度毒聲字第二四
    ０二號裁定送勒戒處所觀察、勒戒後，認無繼續施用毒品之傾向，經臺灣高雄地
    方法院檢察署檢察官於八十九年四月一日，以八十九年度毒偵字第二四００號為
    不起訴處分確定，復於八十九年六月十日起至九十一年三月二十九日止，又因施
    用第二級毒品案件，經本院以八十九年度毒聲字第四五二九號裁定送勒戒處所觀
    察、勒戒後，認有繼續施用毒品之傾向，由本院另以八十九年度毒聲字第五三四
    六號裁定令入戒治所施以強制戒治，檢察官並就當次犯行提起公訴，業經本院於
    九十二年三月十三日，以九十二年度易字第三九三號判處有期徒刑六月確定。詎
    乙○○猶仍不知戒絕毒品，明知安非他命業經公告列為毒品危害防制條例第二條
    第二項第二款第二級毒品，不得非法持有、施用，仍基於施用第二級毒品安非他
    命之犯意，於九十二年六月二十日下午三時許（為警逮捕時）回溯二十四小時內
    之某時，在高雄市○○路與三多路口之某加油站廁所內，將第二級毒品安非他命
    置放於燈泡吸食器內，下用火燒烤加熱後再吸食其霧化氣體方式，施用第二級毒
    品安非他命一次。嗣於九十二年六月二十日下午三時許，在高雄市○○區○○路
    與民族路口為警查獲，並扣得安非他命一包（驗前毛重零點四公克，驗後毛重零
    點三公克）及殘留第二級毒品安非他命之燈泡吸食器一個。
二、案經高雄市政府警察局移送臺灣高雄地方法院檢察署檢察官偵查起訴。
    理  由
壹、程序部分：
一、本件被告乙○○所犯係死刑、無期徒刑、最輕本刑為三年以上有期徒刑以外之罪
    ，其於準備程序中就被訴事實為有罪之陳述，經法官告知簡式審判程序之旨，並
    聽取公訴人、被告之意見後，本院認為適宜獨任進行簡式審判程序，故本件適用
    簡式審判程序審理，合先敘明。
貳、實體部分：
一、右揭犯罪事實，業據被告乙○○於本院審理時坦承不諱（參見本院九十二年十月
    二十七日審判筆錄），被告為警查獲時所採取之尿液，經送檢驗結果，呈安非他
    命陽性反應，有高雄市立凱旋醫院九十二年七月三日高市凱醫檢字第０一一六五
    號煙毒尿液檢驗成績書一紙在卷可稽，又前開扣案之疑似第二級毒品安非他命晶
    體及疑殘留第二級毒品安非他命之燈泡吸食器一個，經送請高雄醫學大學附設中
    和紀念醫院檢驗結果，均含有第二級毒品甲基安非他命成份，有該院九十二年十
    月七日編號九二一０─一六、九二一０─一七號檢驗報告各一份附卷可稽，足認
    被告上開自白與事實相符，堪信為真實。又被告乙○○於八十九年間因施用毒品
    案件，經本院以八十九年度毒聲字第二四０二號裁定送勒戒處所觀察、勒戒後，
    認無繼續施用毒品之傾向，由臺灣高雄地方法院檢察署檢察官於八十九年四月一
    日，以八十九年度毒偵字第二四００號為不起訴處分確定，復於八十九年六月十
    日起至九十一年三月二十九日止，又因施用第二級毒品案件，經本院以八十九年
    度毒聲字第四五二九號裁定送勒戒處所觀察、勒戒後，認有繼續施用毒品之傾向
    ，由本院另以八十九年度毒聲字第五三四六號裁定令入戒治所施以強制戒治，檢
    察官並就當次犯行提起公訴，業經本院於九十二年三月十三日，以九十二年度易
    字第三九三號判處有期徒刑六月確定等事實，有該不起訴處分書及本院被告院內
    索引卡紀錄表、臺灣高等法院被告全國前案紀錄表、臺灣高雄地方法院檢察署刑
    案資料查註紀錄表各一份在卷可稽，被告於觀察勒戒後無繼續施用傾向，經檢察
    官為不起訴處分後，五年內三犯施用第二級毒品犯行，本件事證明確，應依法予
    以論罪科刑。
二、查海洛因、安非他命分別係毒品危害防制條例第二條第二項第一款、第二款所稱
    之第一、二級毒品，均不得持有、施用。次按犯毒品危害防制條例第十條施用第
    一、二級毒品罪者，依同條例第二十條第一項、第二項後段、第二十三條第一項
    、第二項前段規定，檢察官應先將被告送勒戒處所觀察、勒戒，經觀察、勒戒後
    ，認無繼續施用毒品傾向者，始得由檢察官為不起訴處分。而依上開規定為不起
    訴處分後，五年內再犯同條例第十條施用第一、二級毒品罪，應由檢察官聲請法
    院裁定送勒戒處所觀察勒戒後，認有繼續施用毒品傾向或三犯者，除先令入戒治
    處所施以強制戒治外，刑責部分仍應依通常刑事訴訟程序追訴處罰，此觀同條例
    第二十條第三項規定自明。本件被告前既已因施用毒品案件，經本院送勒戒處所
    觀察、勒戒後，認無繼續施用毒品傾向，經檢察官不起訴處分確定在案，其於不
    起訴處分確定後五年內三犯上開施用第二級毒品犯行，依法即應予以論罪科刑，
    故核被告所為，係犯毒品危害防制條例第十條第二項施用第二級毒品罪。被告持
    有第二級毒品後進而施用，其持有之低度行為應被施用之高度行為所吸收，不另
    論其持有毒品罪。審酌被告於毒品危害防制條例施行後復因施用毒品，經觀察、
    勒戒後由檢察官為不起訴處分確定後，仍未戒絕毒品，再犯相同之罪，顯見其戒
    毒悔改之意，惟念其施用毒品乃自戕一己之身體健康，尚未害及他人，且其犯後
    已坦承犯行，態度良好等一切情狀，量處如主文所示之刑，並諭知如易科罰金之
    折算標準。扣案之安非他命一包（驗前毛重零點四公克，驗後毛重零點三公克）
    ，經送驗結果，確屬毒品危害防制條例第二條第二項第二款所稱之第二級毒品安
    非他命，有前開檢驗報告附卷可稽，另扣案疑殘留有第二級毒品安非他命之燈泡
    吸食器一個，經送檢驗後，即證明確有甲基安非他命成分殘留，而於其上之安非
    他命已無從分析剝離，應視同毒品，均依毒品危害防制條例第十八條第一項前段
    規定宣告沒收並銷燬之。至鑑驗耗用之毒品，既已滅失，即無庸再為沒收諭知，
    併此敘明。
據上論斷，應依刑事訴訟法第二百七十三條之一第一項、第二百九十九條第一項前段
，毒品危害防制條例第十條第二項、第十八條第一項前段，刑法第十一條、第四十一
條第一項前段，罰金罰鍰提高標準條例第二條，判決如主文。
本案經檢察官甲○○到庭執行職務。
中      華      民      國      九十二      年     十     月  三十一    日
                                  臺灣高雄地方法院刑事庭
                                      法  官  廖建瑜
右正本證明與原本無異。
如不服本判決，應於判決送達後十日內，向本院提出上訴狀。
                                      書記官  王翌翔
中      華      民      國      九十二      年     十     月  三十一    日
毒品危害防制條例第十條
施用第一級毒品者，處六月以上五年以下有期徒刑。
施用第二級毒品者，處三年以下有期徒刑。


司法院資訊處製作；財團法人民間司法改革基金會備份。
